---
title: "Paquetes avanzados R"
author: "Carmen Gutiérrez Rebollo"
date: "2025-03-30"
output:
  pdf_document: default
  html_document: default
  word_document: default
---

```{r setup, include=FALSE}
knitr::opts_chunk$set(echo = TRUE)
```

```{r, include=FALSE}
options(repos = c(CRAN = "https://cloud.r-project.org/"))

library(tidyr)

library(dplyr)

library(readr)

library(data.table)
install.packages("ggplot2")
library(ggplot2)
install.packages("ggplot2movies")
library(ggplot2movies)

install.packages("corrplot")
library(corrplot)
install.packages("MASS")
library(MASS)

```

# Introducción: análisis exploratorio y limpieza de datos

Se comienza explorando el data frame. Como se puede observar, deben hacerse modificaciones sustanciales a la naturaleza de las variables. Por ello, procedemos a la conversión a numérico de las variables que lo precisas además de eliminar las columnas no válidas por contener solo datos NAs. Asimismo, modificamos la columna "AGES" para poder operar con esta. En lo que respecta a precios, como se verá en este primer apartado, las preguntas de investigación han sido muy reducidas. La inoperatividad de los datos nos ha llevado a optar por preguntar a otros conjuntos de datos.

```{r}
lego_population <- read.csv("lego_population_cof.csv",sep = ",", header = TRUE, stringsAsFactors = FALSE)

lego_population <- as.data.table(lego_population)
class(lego_population)   
summary(lego_population) 
dim(lego_population)     
head(lego_population)   
str(lego_population)  
glimpse(as_tibble(lego_population))



```

Procedemos a eliminar columnas con todos los datos NAs.

```{r}
cols_to_remove <- which(sapply(lego_population, function(x) all(is.na(x))))
lego_population <- lego_population[, -cols_to_remove, with = FALSE]
print(cols_to_remove)

```

Modificamos datos de edad eliminando AGES_NA y término AGES.

```{r}

# Eliminamos AGES y AGES NA 
lego_population[, Ages := na_if(Ages, "Ages_NA")]
lego_population[, Ages := na_if(Ages, "Ages_")]

# Eliminar el prefijo "Ages_" en las edades
lego_population[, Ages := gsub("Ages_", "", Ages)]
unique(lego_population$Ages)


```

Contamos con intervalos en los propios datos que impiden la transformacióna numérica. Podríamos hacer una modificación buscando calcular el promedio (tras modificar los intervalos 4-99 y 5-99). No obstante, no recogería el grupo de población real al que está dirigido el producto. Entendiendo que los intervalos funcionan como categorías para la organización del producto, optamos por dejarlo así. Esto afectará a la representación gráfica de los mismos.

Conversión Amazon Prime a Numérico.

```{r}
lego_population[, Amazon_Price := gsub("€", "", Amazon_Price)] 
lego_population[, Amazon_Price := gsub(",", ".", Amazon_Price)]  
lego_population[, Amazon_Price := as.numeric(Amazon_Price)]  
summary(lego_population$Amazon_Price)
```

# **¿Cuál es la media y mediana en los precios que reciben los productos en la plataforma amazon**?

```{r}

mean_value <- mean(lego_population$Amazon_Price, na.rm = TRUE)
median_value <- median(lego_population$Amazon_Price, na.rm = TRUE)


mean_value <- mean(lego_population$Amazon_Price, na.rm = TRUE)
median_value <- median(lego_population$Amazon_Price, na.rm = TRUE)


ggplot(lego_population, aes(x = Amazon_Price)) + 
  geom_histogram(binwidth = 50, fill = "skyblue", color = "black", alpha = 0.7) +  
  geom_vline(aes(xintercept = mean_value, color = "Media"), linetype = "dashed", size = 1) +  
  geom_vline(aes(xintercept = median_value, color = "Mediana"), linetype = "dashed", size = 1) +  
  labs(title = "Histograma de Amazon Price con Media y Mediana",
       x = "Amazon Price",
       y = "Frecuencia",
       color = "Leyenda") + 
  scale_color_manual(values = c("Media" = "blue", "Mediana" = "red")) +  
  theme_minimal()


```

Los datos se encuentran sesgados, siendo la media mayor que la mediana. Encontramos asimetría positiva

Quisimos evaluar el proceso de transformación de los datos de Amazon Price con respecto a los años de salida de los productos. No obstante la dispersión de datos provocada por el volumen de datos NAs inutiliza la representación gráfica, ya que como podemos observar el número de NAs asciende a 1875.

```{r}
summary(lego_population$Year)
summary(lego_population$Amazon_Price)

```

Convertir Year a numérico

```{r}

unique(lego_population$Year[is.na(as.numeric(as.character(lego_population$Year)))])
lego_population$Year <- as.numeric(as.character(lego_population$Year))

```

Convertir peso a valor numérico

```{r}
invalid_weight_values <- lego_population$Weight[is.na(lego_population$Weight)]
unique(invalid_weight_values)
lego_population[, Weight := gsub("Kg", "", Weight)]  
lego_population[, Weight := gsub("\\s*\\(.*?\\)", "", Weight)] 
lego_population[is.na(Weight), Weight := NA] 
lego_population[, Weight := as.numeric(Weight)]  

```

Convertir piezas a valor numérico

```{r}
invalid_pieces_values <- lego_population$Pieces[is.na(lego_population$Pieces)]
unique(invalid_pieces_values)
lego_population[, Pieces := as.numeric(Pieces)]

```

Convertir mini figures a valor numérico

```{r}
lego_population[, Minifigures := as.numeric(Minifigures)]

```

Unique pieces a valor numérico

```{r}
lego_population[, unique_pieces := as.numeric(unique_pieces)]
summary(lego_population$unique_pieces)
```

# ¿A qué grupo de edad está dirigida la mayoría del producto? ¿En qué año se ha producido y para qué grupo de edad?

```{r}

#CALCULAMOS LA EDAD  A LA MAYORÍA DEL  QUE VA DIRIGIDA EL PRODUCTO
category_counts <- lego_population[!is.na(Ages), .N, by = Ages]
most_frequent_category <- category_counts[order(-N)][1]
most_frequent_category

#REPRESENTAMOS GRÁFICAMENTE
ggplot(category_counts, aes(x = Ages, y = N)) +
  geom_bar(stat = "identity", fill = "skyblue", color = "black") +
  labs(title = "Volumen de Productos Dirigidos a Grupos de Edad",
       x = "Grupo de Edad",
       y = "Número de Productos",
       caption = "Fuente: Lego Population Data") +
  theme_minimal() +
  theme(axis.text.x = element_text(angle = 45, hjust = 1)) 

```

Calcular producto mayoritario por edad. Debe tenerse en cuenta que los intervalos en la columna AGE han sido modificados teniendo en cuenta que hay intervalos en los datos, Age+ (para los cuales se establece máximo arbitrario de 100) e intervalos que, compartiendola edad mínima de uso, cuentan con edades máximas divergentes. En lo que respecta a nuestra pregunta, qué grupo de edad es al que se destina mayoritariamente la producción, concluimos que es 7+.

# ¿Cuál es la frecuencia de producto por grupo de edad?

```{r}

lego_population <- lego_population[!is.na(Ages) & !is.na(Set_Name)]
category_counts_ages <- lego_population[, .N, by = .(Set_Name, Ages)]
most_frequent_ages <- category_counts_ages[, .SD[which.max(N)], by = Ages]

print(most_frequent_ages)
lego_population <- lego_population[!is.na(Ages) & !is.na(Set_Name)]


category_counts_ages <- lego_population[, .N, by = .(Set_Name, Ages)]


most_frequent_ages <- category_counts_ages[order(-N), .SD[1], by = Ages]


print(most_frequent_ages)

ggplot(most_frequent_ages, aes(x = reorder(Set_Name, -N), y = N, fill = Ages)) +
  geom_bar(stat = "identity") + 
  coord_flip() +  
  labs(title = "Productos más frecuentes por grupo de edad",
       x = "Producto",
       y = "Frecuencia",
       fill = "Grupo de Edad") +
  theme_minimal() +  
  theme(axis.text.x = element_text(angle = 45, hjust = 1), 
        plot.title = element_text(size = 14, vjust = 2), 
        plot.margin = margin(10, 10, 15, 10), 
        plot.title.position = "plot", 
        legend.text = element_text(size = 6),
        legend.title = element_text(size = 10))

```

Como podemos observar con o sin representación gráfica es el elevado número de productos individuales que casi coincide con el número de filas.

# ¿Qué número de piezas contienen los productos según edad?

Primero hacemos análisis exploratorio y después evaluamos la correlación. Esto es, dibujamos la dispersión de los datos y después realizamos matriz de correlación.

```{r}


library(ggplot2)

ggplot(lego_population, aes(x = Ages, y = Pieces)) + 
  geom_boxplot(fill = "skyblue", color = "black") +
  labs(title = "Distribución de Pieces por Categoría de Edad",
       x = "Categoría de Edad",
       y = "Número de Pieces") +
  scale_x_discrete(
    breaks = c("1-3","1+", "2+","3+", "4+", "5+","2-5", "5+", "7", "4-7", "6-12", "10+", "16+"),  
    labels = c("1-3","1+", "2+","3+", "4+", "5+","2-5", "5+", "7", "4-7", "6-12", "10+", "16+")    
  ) +
  theme_minimal() +
  theme(axis.text.x = element_text(angle = 45, hjust = 1))  

```

# ¿Cuál es la media de todas las variables numéricas?

```{r}

lego_population <- lego_population[, !c("V1", "Item_Number"), with = FALSE]  


media_columnas <- lego_population[, lapply(.SD, mean, na.rm = TRUE), .SDcols = is.numeric]


print(media_columnas)
```

# ¿Existe correlación entre la disponibilitad y temática del producto?

```{r}
tabla <- table(lego_population$Availability, lego_population$Theme)  
chi_test <- chisq.test(tabla) 

print(chi_test)
```

No existe asociación notable entre los sets y el tema.

Matriz de correlación. Se valora positiva la realización de una matriz de correlación y establecer una correlación entre variables. Al haber tantos valores NAs no es posible.

```         
```

# ¿Existe relación entre el año de venta/edición del producto y la disponibilidad?

Queremos evaluar la relación entre el tipo de disponibilidad del producto y su año de edición (principalmente para evaluar reposiicón).. Esto podría ser de interés en tanto en cuanto puede realizarse un análisis real del stock del producto. Optamos por no eliminar los valores NAs ya que en una situación normal implicaría un sesgo tal que afectaría no solo al análisis descriptivo sino a la toma de decisiones e inferencias que pudieran hacerse al respecto de la producción.

```{r}
lego_population[, .(Year, Availability)]
resultado <- lego_population[, .(count = .N), by = .(Year, Availability)]

category_counts_availability <- lego_population[!is.na(Availability) & !is.na(Year), .N, by = .(Year, Availability)]

most_frequent_availability_year <- category_counts_availability[order(-N)][1]

#Representamos gráficamente. Paquete gplott
ggplot(category_counts_availability, aes(x = Year, y = N, fill = Availability)) +
  geom_bar(stat = "identity", position = "dodge") +
  labs(title = "Frecuencia de Availability por Año", 
       x = "Año", 
       y = "Frecuencia", 
       fill = "Disponibilidad") +
  theme_minimal()


```
